---
output: github_document
format:
  html:
    toc: false
---

<!-- README.md is generated from README.Rmd. Please edit that file and devtools::build_rmd("README.Rmd")-->

```{r config, include = FALSE}
knitr::opts_chunk$set(
  collapse = TRUE,
  comment = "#>",
  fig.path = "man/figures/README-",
  out.width = "100%"
)
```

# monitorOSM <a href="https://osm-catalan.github.io/monitorOSM"><img src='man/figures/logo.svg' align="right" height=130 alt="Web de monitorOSM"/></a>

<!-- badges: start -->

[![Actualitza i publica](https://github.com/OSM-Catalan/monitorOSM/actions/workflows/quarto-publish.yml/badge.svg)](https://github.com/OSM-Catalan/monitorOSM/actions/workflows/quarto-publish.yml)
[![pkgdown](https://github.com/OSM-Catalan/monitorOSM/actions/workflows/pkgdown.yaml/badge.svg)](https://github.com/OSM-Catalan/monitorOSM/actions/workflows/pkgdown.yaml)
[![R-CMD-check](https://github.com/OSM-Catalan/monitorOSM/actions/workflows/R-CMD-check.yaml/badge.svg)](https://github.com/OSM-Catalan/monitorOSM/actions/workflows/R-CMD-check.yaml) 
[![pre-commit](https://github.com/OSM-Catalan/monitorOSM/actions/workflows/pre-commit.yaml/badge.svg)](https://github.com/OSM-Catalan/monitorOSM/actions/workflows/pre-commit.yaml)
<!-- [![test-coverage](https://github.com/OSM-Catalan/monitorOSM/actions/workflows/test-coverage.yaml/badge.svg)](https://github.com/OSM-Catalan/monitorOSM/actions/workflows/test-coverage.yaml) -->

<!-- badges: end -->

`monitorOSM` és un repositori que serveix per monitoritzar canvis a [OpenStreetMap](http://www.openstreemap.com)
comparant els objectes amb [bases de dades de referència](https://github.com/OSM-Catalan/monitorOSM/tree/main/data-raw).

Podeu veure els informes que s'actualitzen diàriament a <https://osm-catalan.github.io/monitorOSM>. Els informes de
canvis mostren taules amb l'estat de les etiquetes a OSM i a les bases de dades de referència:

```{r exemple diferències, echo=FALSE}
referencia <- data.frame(
  osm_url = "http://osm.org/node/XXXX", `name:ca` = "nom de referència", name = "Sense canvis",
  wikipedia = "ca:Eliminat", check.names = FALSE
)
osm <- data.frame(
  osm_url = "http://osm.org/node/XXXX", `name:ca` = "nom a OSM", name = "Sense canvis",
  wikipedia = NA_character_, check.names = FALSE
)

dif <- suppressWarnings(suppressMessages(
  compareDF::compare_df(df_new = osm, df_old = referencia, group_col = "osm_url", stop_on_error = FALSE)
))
suppressMessages(compareDF::create_output_table(dif, change_col_name = "canvi"))
```

També es mostra quins conjunts de canvis han trencat les etiquetes amb enllaços per si es vol deixar comentaris.


## Afegir nous objectes a les bases de dades

Si voleu afegir objectes amb les seves etiquetes a les bases de dades, podeu obrir un
[tiquet](https://github.com/OSM-Catalan/monitorOSM/issues) o podeu provar de fer un PR amb les instruccions que trobareu
a [aquí](https://osm-catalan.github.io/monitorOSM/data-raw/README.html). Fora bo que els estats de referència
dels objectes siguin consensuats amb la 
[Comunitat d'OpenStreetmap en català](https://wiki.openstreetmap.org/wiki/WikiProject_Catalan#Canals_de_comunicaci%C3%B3_i_mitjans_de_difusi%C3%B3).


## Paquet d'R

La consulta, comparació amb bases de dades de referència i renderització de la web es fan amb un paquet
d'[R](https://cran.r-project.org/) i accions de github. El paquet també inclou funcions per restaurar els objectes de
manera ràpida, però com a projecte comunitari, és important intentar parlar amb els usuaris que discrepen de les bases
de dades de referència. Vegeu la [documentació del paquet d'R](https://osm-catalan.github.io/monitorOSM/docs/reference/)
per més detalls.


### Exemples d'ús del paquet

Instal·leu el paquet d'R:

``` r
# install.packages("remotes")
remotes::install_github("OSM-Catalan/monitorOSM")
```


### Generació dels informes locals

Per refrescar els informes localment i veure la web, podeu clonar el repositori i des d'R situat a la carpeta del
projecte:

```r
# install.packages("quarto")
library(quarto)
quarto_render()
```


#### Exemple de restauració

Restauració de les etiquetes `name` i `wikipedia` de les comarques del País Valencià:

``` r
library(monitorOSM)

id <- modifica_etiquetes_osm(
  comarques[comarques$regio == "PV", ],
  claus = c("name", "wikipedia"),
  comentari = "Restaura els noms de les comarques dels País Valencià", hashtags = "monitorOSM"
)
```

Retorna l'identificador del conjunt de canvis.
