---
output: github_document
---

<!-- README.md is generated from README.Rmd. Please edit that file -->

```{r, include = FALSE}
knitr::opts_chunk$set(
  collapse = TRUE,
  comment = "#>",
  fig.path = "man/figures/README-",
  out.width = "100%"
)
```

# Bases de dades de referència

```{r taules, echo=FALSE}
d <- data(package = "monitorOSM")
d_list <- new.env()
data(list = d$results[d$results[, "Title"] != "", "Item"], package = "monitorOSM", envir = d_list)

taules <- mapply(function(x, nom) {
  url <- paste0("[", nom, "](https://github.com/OSM-Catalan/monitorOSM/blob/main/data-raw/", nom, ".tsv)")
  out <- data.frame(bd = url, n_obj = nrow(x), n_cols = ncol(x))
  out$columnes <- list(colnames(x))

  return(out)
}, x = as.list(d_list), nom = names(d_list), SIMPLIFY = FALSE)
taules <- do.call(rbind, taules)

knitr::kable(taules, row.names = FALSE)
```

En total es monitoritzen `r sum(taules$n_obj)` objectes d'OpenStreetMap.

Abans de revertir canvis a OSM o comentar conjunts de canvis, comproveu les dades i, si cal, corregiu les bases de dades
de referència.

## Com afegir noves bases de dades?

Creeu una taula amb els estats de referència. Cal que cada fila contingui les etiquetes que vulgueu monitorejar i els
identificadors únics d'OpenStreetMap (`osm_type` i `osm_id`). Podeu generar les taules amb el paquet d'R `osmdata`.

Exemple per generar una taula les etiquetes `name:ca`, `name`, `wikipedia` i `wikidata` de tots els cims dels Països
Catalans (`relation(id:11747082)`):

``` {r exemple cims}
library(osmdata)

cims <- opq(bbox = "relation(id:11747082)", out = "tags", timeout = "100") |>
  add_osm_feature(key = "natural", value = "peak") |>
  opq_csv(fields = c("name:ca", "::id", "::type", "name", "wikipedia", "wikidata")) |>
  osmdata_data_frame()

names(cims) <- gsub("^@", "osm_", names(cims))
head(cims)
```

És pràctic afegir la comarca i territori de cada objecte per poder fer les reversions amb conjunts de canvis més petits:

``` {r exemple cims per comarques}
library(osmdata)
library(monitorOSM) # comarques

cims_comarca <- mapply(function(id, nom, territori) {
  out <- opq(bbox = paste0("relation(id:", id, ")"), out = "tags", timeout = "100") |>
    add_osm_feature(key = "natural", value = "peak") |>
    opq_csv(fields = c("name:ca", "::id", "::type", "name", "wikipedia", "wikidata")) |>
    osmdata_data_frame()

  if (nrow(out) > 0) {
    out$regio <- territori
    out$comarca <- nom
  }

  return(out)
}, id = comarques$osm_id, nom = comarques$`name:ca`, territori = comarques$regio, SIMPLIFY = FALSE)

cims_comarques <- do.call(rbind, cims_comarca)
names(cims_comarques) <- gsub("^@", "osm_", names(cims_comarques))

cims_comarques <- cims_comarques[!duplicated(cims_comarques[, c("osm_type", "osm_id")]), ] # elimina objectes duplicats
ordre <- order(cims_comarques$regio, cims_comarques$comarca, cims_comarques$`name:ca`)
ordre_columnes <- c("name:ca", "regio", "comarca", "osm_id", "osm_type", "name", "wikipedia", "wikidata")
cims_comarques <- unique(cims_comarques[ordre, ordre_columnes])
rownames(cims_comarques) <- NULL

head(cims_comarques)
```

Un cop tingueu la base de dades a punt, es pot afegir al paquet de manera que estigui disponible quan el carreguem:

``` r
usethis::use_data(cims_comarques, overwrite = TRUE, compress = "xz")
```

És recomanable preparar un fitxer per gestionar la nova base de dades i desar-la com a taula
([exemple](https://github.com/OSM-Catalan/monitorOSM/blob/main/data-raw/comarques.R)). També cal documentar la nova
taula ([exemple](https://github.com/OSM-Catalan/monitorOSM/blob/main/man/comarques.Rd)).

Per començar a monitoritzar la nova base de dades cal crear o afegir-la a un fitxer com [limits.qmd](https://github.com/OSM-Catalan/monitorOSM/blob/main/web/limits.qmd).
