---
title: "Internacional"
engine: knitr
execute:
  echo: false
---



```{r biblioteques}
suppressPackageStartupMessages(library(monitorOSM, quietly = TRUE))

# TODO: Sys.setlocale("LC_TIME", "ca_AD.UTF-8") # requereix configurar locale a gh action https://github.com/actions/runner-images/issues/762
```

Última actualització: `r format(Sys.time(), "%a %d %b %Y - %X")`

## Estats

*Relacions amb `admin_centre = 2` i `boundary = administrative`*

[BD de referència](https://github.com/OSM-Catalan/monitorOSM/blob/main/data-raw/estats.tsv)

```{r estats}
cols <- c(
  "name:ca", "name", "osm_id", "osm_type", "official_name", "official_name:ca", "old_name", "old_name:ca",
  "old_official_name", "old_official_name:ca", "wikidata"
)
canvis_estats <- comprova_canvis_osm(estats[, cols])
canvis_html(canvis_estats)
```

`r if(nrow(canvis_estats$comparison_df) > 0){"### Conjunts de canvis"}`

```{r estats_canvis, results='asis'}
versio_canvis_estats <- cerca_versio_canvis(canvis_estats)
versio_canvis_html(versio_canvis_estats)
```


## Capitals estatals

*Objectes amb `capital = 2` o `capital = yes` o `role = admin_centre` en relacions d'estats*

[BD de referència](https://github.com/OSM-Catalan/monitorOSM/blob/main/data-raw/capitals.tsv)

```{r capitals}
cols <- c(
  "name:ca", "name", "osm_id", "osm_type", "alt_name", "alt_name:ca", "int_name", "loc_name", "long_name", "nat_name",
  "official_name", "official_name:ca", "old_name", "old_name:ca", "reg_name", "short_name", "shortest_name",
  "admin_level", "capital", "capital:defacto", "capital:executive", "capital:judicial", "capital:legislative",
  "wikidata"
)
canvis_capitals <- comprova_canvis_osm(capitals[, cols])
canvis_html(canvis_capitals)
```

`r if(nrow(canvis_capitals$comparison_df) > 0){"### Conjunts de canvis"}`

```{r capitals_canvis, results='asis'}
versio_canvis_capitals <- cerca_versio_canvis(canvis_capitals)
versio_canvis_html(versio_canvis_capitals)
```


## Mars i oceans

*Objectes amb `place = ocean` o `place = sea`*

[BD de referència](https://github.com/OSM-Catalan/monitorOSM/blob/main/data-raw/mars.tsv)

```{r mars}
cols <- c("name:ca", "name", "osm_id", "osm_type", "alt_name", "alt_name:ca", "place", "wikidata")
canvis_mars <- comprova_canvis_osm(mars[, cols])
canvis_html(canvis_mars)
```

`r if(nrow(canvis_mars$comparison_df) > 0){"### Conjunts de canvis"}`

```{r mars_canvis, results='asis'}
versio_canvis_mars <- cerca_versio_canvis(canvis_mars)
versio_canvis_html(versio_canvis_mars)
```


```{r telegram}
n_canvis <- sapply(list(canvis_estats, canvis_capitals, canvis_mars), function(x) {
  nrow(x$comparison_df) / 2
})

if (any(n_canvis > 0) &&
  Sys.getenv("GITHUB_EVENT_NAME") == "schedule" &&
  # format(Sys.Date(), format = "%u") %in% "5" &&  # Només els divendres
  Sys.getenv("GITHUB_WORKFLOW") == "Render and Publish"
) {
  names(n_canvis) <- c("estats", "capitals", "mars")
  n_obj <- setNames(sapply(list(estats, capitals, mars), nrow), nm = names(n_canvis))
  df <- data.frame(dif = n_canvis, obj = n_obj)
  # n_obj <- n_obj[n_canvis > 0]
  # n_canvis <- n_canvis[n_canvis > 0]
  total_canvis <- sum(n_canvis)

  missatge <- paste0(
    "⚠️ Hi ha ", total_canvis, if (total_canvis > 1) " objectes" else " objecte",
    " amb canvis a [Internacional](https://osm-catalan.github.io/monitorOSM/web/internacional.html).\n",
    "`\n", paste(capture.output(print(knitr::kable(df))), collapse = "\n"), "\n`"
  )
  m <- missatge_telegram(missatge = missatge)
}
```
