---
title: "Internacional"
engine: knitr
execute:
  echo: false
---



```{r biblioteques}
suppressPackageStartupMessages(library(monitorOSM, quietly = TRUE))
```

Última actualització: `r format(Sys.time(), "%a %d %b %Y - %X")`

## Estats

*Relacions amb `admin_centre = 2` i `boundary = administrative`*

[BD de referència](https://github.com/OSM-Catalan/monitorOSM/blob/main/data-raw/estats.tsv)

```{r estats}
cols <- c(
  "name:ca", "name", "osm_id", "osm_type", "official_name", "official_name:ca", "alt_name", "alt_name:ca",
  "old_name", "old_name:ca", "old_official_name", "old_official_name:ca", "wikidata"
)
canvis_estats <- comprova_canvis_osm(estats[, cols])
canvis_html(canvis_estats)
```

`r if(nrow(canvis_estats$comparison_df) > 0){"### Conjunts de canvis"}`

```{r estats_canvis, results='asis'}
versio_canvis_estats <- cerca_versio_canvis(canvis_estats)
versio_canvis_html(versio_canvis_estats)
```


## Capitals estatals

*Objectes amb `capital = 2` o `capital = yes` o `role = admin_centre` en relacions d'estats*

[BD de referència](https://github.com/OSM-Catalan/monitorOSM/blob/main/data-raw/capitals.tsv)

```{r capitals}
cols <- c(
  "name:ca", "name", "osm_id", "osm_type", "alt_name", "alt_name:ca", "int_name", "loc_name", "long_name", "nat_name",
  "official_name", "official_name:ca", "old_name", "old_name:ca", "reg_name", "short_name", "shortest_name", "wikidata"
)
canvis_capitals <- comprova_canvis_osm(capitals[, cols])
canvis_html(canvis_capitals)
```

`r if(nrow(canvis_capitals$comparison_df) > 0){"### Conjunts de canvis"}`

```{r capitals_canvis, results='asis'}
versio_canvis_capitals <- cerca_versio_canvis(canvis_capitals)
versio_canvis_html(versio_canvis_capitals)
```


## Mars i oceans

*Objectes amb `place = ocean` o `place = sea`*

[BD de referència](https://github.com/OSM-Catalan/monitorOSM/blob/main/data-raw/mars.tsv)

```{r mars}
cols <- c("name:ca", "name", "osm_id", "osm_type", "alt_name", "alt_name:ca", "place", "wikidata")
canvis_mars <- comprova_canvis_osm(mars[, cols])
canvis_html(canvis_mars)
```

`r if(nrow(canvis_mars$comparison_df) > 0){"### Conjunts de canvis"}`

```{r mars_canvis, results='asis'}
versio_canvis_mars <- cerca_versio_canvis(canvis_mars)
versio_canvis_html(versio_canvis_mars)
```


```{r telegram}
## Avisa de canvis només per les etiquetes *name:ca*
n_canvis <- sapply(list(canvis_estats, canvis_capitals, canvis_mars), function(x) {
  df <- x$comparison_table_diff_numbers
  sum(apply(df[, grep("name:ca", names(df))], 1, function(y) any(y != 0)))
})

if (
  any(n_canvis > 0) &&
    Sys.getenv("GITHUB_EVENT_NAME") == "schedule" &&
    # format(Sys.Date(), format = "%u") %in% "5" &&  # Només els divendres
    Sys.getenv("GITHUB_WORKFLOW") == "Render and Publish"
) {
  missatge <- missatge_resum_informes(
    list(
      estats = canvis_estats,
      capitals = canvis_capitals,
      mars = canvis_mars
    ),
    pagina_informe = "internacional",
    etiquetes = "name:ca"
  )
  m <- envia_missatge_telegram(missatge = missatge)
}
```
